【裁判字號】    99,上易,600
【裁判日期】    990629
【裁判案由】    竊盜
【裁判全文】
臺灣高等法院高雄分院刑事判決         99年度上易字第600號
上  訴  人
即  被  告  甲○○
上列上訴人因竊盜案件，不服中華民國99年5 月18日臺灣高雄地
方法院99年度易字第681 號第一審判決（起訴案號：臺灣高雄地
方法院檢察署99年度偵字第10432 號），提起上訴，本院判決如
下：
     主  文
上訴駁回。
     理  由
一、按上訴書狀應敘述具體理由；又第二審法院認為上訴書狀未
    敘述理由或上訴有刑事訴訟法第362 條前段之情形者，應以
    判決駁回之，同法第361 條第2 項、第367 條前段定有明文
    。而依法院辦理刑事訴訟案件應行注意事項第162 條規定：
    「……所稱具體理由，係指須就不服之判決為具體之指摘而
    言，如僅泛稱原判決認事用法不當或採證違法、判決不公等
    ，均非具體理由。……」亦即所謂具體理由，必係依據卷內
    既有訴訟資料或提出新事證，指摘或表明第一審判決有何採
    證認事、用法或量刑等足以影響判決本旨之不當或違法，而
    構成應予撤銷之具體事由，始克當之（例如：依憑證據法則
    具體指出所採證據何以不具證據能力，或依憑卷證資料，明
    確指出所為證據證明力之判斷如何違背經驗、論理法則）；
    倘僅泛言原判決認定事實錯誤、違背法令、量刑失之過重或
    輕縱，而未依上揭意旨指出具體事由，或形式上雖已指出具
    體事由，然該事由縱使屬實，亦不足以認為原判決有何不當
    或違法者（例如：對不具有調查必要性之證據，法院未依聲
    請調查亦未說明理由，或援用證據不當，但除去該證據仍應
    為同一事實之認定），皆難謂係具體理由，俾與第二審上訴
    制度旨在請求第二審法院撤銷、變更第一審不當或違法之判
    決，以實現個案救濟之立法目的相契合，並節制濫行上訴（
    最高法院97年度台上字第892 號判決意旨參照）。
二、經查，上訴人即被告甲○○雖於民國99年5 月27日即上訴期
    間屆滿（即99年6 月3 日）前向台灣高雄看守所提出上訴書
    狀，並具理由略以被告犯罪情節輕微，較之常業犯行徑惡劣
    相比，犯罪情節非可等同視之，處以有期刑徒刑1 年1 月尚
    嫌過重；且被告係因頓失工作，生計無著，首次一念偏差，
    對社會實際損害有限，又被告出獄後即積極求職，安分守己
    ，並在地院行簡式審判，坦白犯行，犯罪態度良好，尚有年
    邁外公需賴照顧，請撤銷原判決予以酌量減輕其刑云云。
三、惟查，被告經原審論以共同竊盜及共同攜帶兇器踰越安全設
    備竊盜罪，各判處有期徒刑4 月、10月，應執行有期徒刑1
    年1 月，已經原審判決敘述：被告上開犯行業經其於原審審
    理中自白，核與證人即被害人陳志安、廖仁彥於警詢時證述
    之情節，相互符合，並有高雄市政府警察局新興分局99 年3
    月18日搜索、扣押筆錄1 份、車號XKR-480 號普通重型機車
    之高雄市政府警察局車輛協尋及尋獲電腦輸入單、贓物認領
    保管單、被害人陳志安之行照影本、監視器畫面節錄照片25
    張在卷可稽（見警卷第10至19、32至34、36、39至51頁），
    足見被告之任意性自白與事實相符，均得為認定犯罪之依據
    ；且被告甲○○前於93年間，因妨害性自主案件，經臺灣高
    雄少年法院以93年度少連訴字第70號判處有期徒刑8 月，強
    制治療3 年，並經臺灣高等法院高雄分院以94年度上訴字第
    1468號駁回上訴確定；又因違反毒品危害防制條例案件，經
    本院以94年度簡字第594 號判處有期徒刑4 月確定；又犯贓
    物案件，經臺灣彰化地方法院以94年度斗簡字第286 號判處
    有期徒刑4 月確定，前開三罪經本院以96年度聲減字第2223
    號各減為有期徒刑4 月、2 月、2 月，並定應執行刑為有期
    徒刑7 月確定，於95年9 月13日縮刑期滿執行完畢，其前受
    有期徒刑執行完畢後，5 年內故意再犯有期徒刑以上之本罪
    ，應論以累犯並依法加重其刑；復於量刑審酌被告甲○○前
    有多次竊盜及施用毒品前科，素行不佳，有上開臺灣高等法
    院被告前科表可參，其不思以正當途逕賺取生活所需，竟竊
    取他人物品，侵害他人財產法益，價值觀念偏差，應予導正
    ，其以侵入住宅手法竊盜，更對被害人心理造成恐懼，破壞
    社會治安甚鉅，且迄今未返還自被害人廖仁彥住處竊得之筆
    記型電腦及單眼數位相機，亦未與廖仁彥達成和解，未賠償
    其所受損害，參以其受徒刑執行完畢後，猶再犯本案，足見
    毫無悔悟之意，本應嚴懲，惟念及其等犯後均能坦承犯行，
    態度尚可，被告乙○○並無前科，素行尚可，有臺灣高等法
    院前案紀錄表附卷可參，且渠等竊得之上開車號XKR-480 號
    普通重型機車及機車鑰匙，已返還被害人陳志安，業據其陳
    明在卷（見警卷第13頁），並有上開贓物認領保管單可參，
    暨渠等之犯罪動機、手段、目的、對被害人造成之損害及檢
    察官具體求處刑度等一切情狀，理由堪稱完備，且依其量刑
    審酌之事項，亦無何違反刑法第57條規定之情事，客觀上並
    無不當之處。又被告上訴狀所載之理由，僅以原判決量刑過
    重，或請求緩刑，但未明確指出原審判決上開所為之判斷及
    量刑，有如何違背經驗、論理法則之處，亦即並未就原審之
    採證及判斷指出判決有何違背法令或不當之處，其上訴即不
    合法律上之程式。
四、再上訴不合法律上之程式之情形，雖依刑事訴訟法第367 條
    但書規定：「但其情形可以補正而未經原審法院命其補正者
    ，審判長應定期先命補正。」，惟該條但書規定係指上訴書
    狀未敘述理由，原審未命補提理由書狀之情形。換言之，應
    認僅於被告或檢察官上訴未敘述理由時，原審法院可命其補
    正，而未經原審法院命其補正，第二審法院審判長始應定期
    間先命補正，苟被告或檢察官提起上訴時，上訴書狀已載理
    由者，即不適用。被告上訴書狀敘述之上訴理由是否具體，
    既非原審法院可命補正之事項，即毋庸先命補正。從而，上
    訴人即被告之上訴理由書狀未敘述具體理由，且於上訴期間
    屆滿後之20日內（99年6 月23日以前），亦未補提上訴具體
    理由，依上開規定，顯屬違背法律上之程式，應由本院依同
    法第367 條前段、第372 條規定，不經言詞辯論判決如主文
    。
中    華    民    國    99    年    6     月    29    日
                  刑事第七庭  審判長法  官 莊飛宗  
                                    法  官 謝宏宗  
                                    法  官 蔡廣昇
以上正本證明與原本無異。
不得上訴。
中    華    民    國    99    年    6     月    29    日
                                    書記官 曾允志

司法院資訊處製作；財團法人民間司法改革基金會備份。
